台灣台中地方法院刑事判決　　　　　　　　　　　　九十一年度易字第二八四號
　　公　訴　人　台灣台中地方法院檢察署檢察官
　　被　　　告　甲○○
右列被告因詐欺案件，經檢察官提起公訴（九十一年度偵緝字第４５１號），本院判
決如左：
    主      文
甲○○幫助意圖為自己不法之所有，以詐術使人將本人之物交付，處有期徒刑貳月，
如易科罰金，以參佰元折算壹日。
    事      實
一、甲○○可預見其提供帳戶予不詳姓名年籍之人使用，該姓名年籍不詳之人將可能
    利用其所提供之帳戶遂行詐欺取財等非法犯行，竟基於幫助之犯意，於民國九十
    年七月五日，至萬通商業銀行大里分行開設000-000-0000000-0
    號帳戶後，將該帳戶交予一位姓名年籍不詳之女子使用。嗣該姓名年籍不詳之女
    子果於九十年八月十六日，以急需用款為由，假冒乙○○朋友之名，以電話要求
    乙○○將新台幣（下同）十萬元款項匯入上開000-000-0000000-
    0號帳戶，乙○○信以為確係其朋友急需用錢，陷於錯誤，而匯入該帳戶十萬元
    ，該女子隨即將款提領花用。
二、案經乙○○訴請台灣台中地方法院檢察署檢察官偵查起訴。
    理      由
一、被告甲○○否認有何犯行，於偵查中先則辯稱其曾因身分證、存摺失竊，而於八
    十九年七月間至台中市警察局三分局報案，其未與詐騙乙○○之女子掛勾，嗣改
    稱八十九年三月間，其位於臺中市○○路一二九號四樓之住處遭竊，身分證、護
    照、台胞證均不見，當時有向分駐所報案，於本院審理之時則辯解稱其雖有開設
    上開帳戶，但住處遭竊，初時以為沒有失竊貴重物品，所以沒有注意該帳戶之存
    摺被竊，直到九十年九月份才發現該帳戶之存摺被竊，不知道何人利用該帳戶向
    他人詐取金錢，惟其也沒有向警察單位報案云云。
二、查被告就上開帳戶係其所開設之事實，已經坦承，且有萬通商業銀行錢博士綜合
    理財戶開戶暨變更申請書及客戶基本資料登錄單在卷可參，而一位不詳姓名年籍
    之女子以急需用款為由，假冒被害人乙○○朋友之名，要求告訴人將十萬元款項
    匯入上開帳戶，乙○○信以為真而如數匯入，此已據乙○○指訴甚詳，並有匯款
    回條聯一紙在卷可參，雖然被告以前詞為辯解，惟其所有之上開帳戶係於九十年
    七月五日所開設，其於檢察官偵查中辯稱其所有之存摺於八十九年三月或四月間
    遭竊，時間點已經不符，難予採信，而一般人應係在有必要於金融機構為金錢之
    存提之時，方會在金融機構開設帳戶使用，帳戶存摺乃是開戶人非常重要之理財
    文件，應會妥善保管，且經常注意帳戶存摺之所在，不可能於開戶之後予以閒置
    且知悉存放存摺之處所遭竊賊侵入之後不立即檢查是否遭竊，是被告所辯顯然與
    常理違背，無足採取，本件存摺應係被告提供給詐欺取財之人使用，其幫助他人
    犯詐欺罪，犯行堪以認定。
二、核被告所為，係幫助他人犯刑法第三百三十九條第一項之詐欺取財罪，其幫助他
    人犯罪，係從犯，依刑法第三十條第二項規定，減輕其刑。爰審酌被告之品行、
    犯罪動機、目的、手段、所生危害及犯罪後態度等一切情狀，量處如主文所示之
    刑，並諭知易科罰金之折算標準。
據上論斷，應依刑事訴訟法第二百九十九條第一項前段，刑法第三百三十九條第一項
、第三十條第二項、第四十一條第一項前段，罰金罰鍰提高標準條例第一條前段、第
二條，判決如主文。
中    華    民    國  九十一      年       九      月     二十      日
                                          法  官     李添興
右正本證明與原本無異。
如不服本判決，應於判決送達後十日內向本院提出上訴狀，上訴於臺灣高等法院臺中
分院( 須附繕本 )。
                                          書記官
中    華    民    國      九十一      年       九      月     二十      日
附錄本案所犯法條全文
刑法第三百三十九條第一項
意圖為自己或第三人不法之所有，以詐術使人將本人或第三人之物交付者，處五年以
下有期徒刑、拘役或科或併科一千元以下罰金。
